# 以存货作为非现金对价取得长期股权投资，长投初始入账成本的确定

提问人：JeonHeeYoo 时间：2021-10-14 08:05:07
请教陈版，请教各位前辈，以存货作为非现金对价取得长期股权投资时，长投初始入账金额是按照长投自身公允价值确定，还是按照存货的公允价值确定呢？
我有这样疑惑的原因在于，长投准则中明确说，非同一控制下企业合并，以库存商品作为对价取得的，以库存商品的公允价值确认主营业收入，由此，长投价格得以确定，即存货公允价值，主营业务收入为库存商品的公允价值；而新收入准则在非现金对价中规定，非现金对价包括股权，也就是长期股权投资，企业应当按照非现金对价在合同开始日的公允价值确定交易价格，也就是主营业务收入按照长投的公允价值确认，长期股权投资按照长期股权投资自身的公允价值得以确定。
2 个准则同时规范了以库存商品取得长投的情形，但有矛盾，望各位前辈解惑。

回答人：chenyiwei
涉及收入确认，且不构成企业合并的，执行收入准则，即以对价（取得的长期股权投资本身的公允价值）计量收入，并据此作为投资成本。
不涉及收入确认的，按照库存商品本身的公允价值作为长期股权投资的成本。